臺灣彰化地方法院民事判決
110年度簡上字第8號
上  訴  人  張俊豪  
被上訴人    順興隆實業有限公司

法定代理人  許福隆  
上列當事人間請求給付票款事件，上訴人對於民國109年11月30
日本院彰化簡易庭109年度彰簡字第564號第一審判決提起上訴，
本院於110年5月5日言詞辯論終結，判決如下：
    主      文
上訴駁回。
第二審訴訟費用由上訴人負擔。
    事實及理由
一、上訴人主張：被上訴人法定代理人之子許棕森（已死亡）前
    持被上訴人於民國107年5月28日簽發票號DC0000000號、付
    款人兆豐國際商業銀行鹿港分行、金額新台幣（下同）29萬
    元之支票一張（下稱系爭支票）向上訴人借款29萬元，約定
    利息按年利率5%計算。詎借款屆期未清償借款，系爭支票無
    法兌現，屢經上訴人催討，被上訴人均置之不理，爰依票據
    之法律關係，請求被上訴人給付29萬元。又被上訴人法定代
    理人許福隆與許棕森為父子，應由許福隆自繼承許棕森之財
    產清償等語。
二、被上訴人答辯：系爭支票係被上訴人所遺失七張票據其中一
    張，系爭支票原為空白支票，其上之印章非被上訴人之印鑑
    。被上訴人於107年5月26日發現失竊後，即於107年5月28日
    申報掛失止付及遺失票據，並向彰化縣警察局鹿港分局報案
    。許棕森於107年5月25日死亡，豈有可能持系爭支票向上訴
    人借款，縱有借款，亦與被上訴人公司無關，上訴人請求被
    上訴人給付票款無理由等語。
三、原審為上訴人敗訴之判決。上訴人不服提起上訴，並聲明：
     ㈠原判決廢棄。㈡被上訴人應給付上訴人29萬元。被上訴人
    則答辯聲明：上訴駁回。
四、得心證之理由：
　㈠按在票據上簽名者，依票上所載文義負責。票據上簽名，得
    以蓋章代之。票據法第5條第1項、第6條定有明文。次按支
    票為無因證券，僅就支票作成前之債務關係，無庸證明其原
    因而已。至該支票本身是否真實，即是否為發票人所作成，
    即應由支票債權人負證明之責，此觀民事訴訟法第277 條規
    定之法理至明（最高法院50年台上字第1659號判例意旨參照
    ）。是票據本身是否真實，如當事人發生爭執時，仍應由票
    據權利人負證明之責。
　㈡上訴人主張系爭支票係被上訴人簽發，為被上訴人所否認，
    自應由上訴人就系爭支票之真正負舉證之責。查上訴人曾起
    訴請求被上訴人給付另張12萬元支票之票款（本院109年度
    彰簡字第400號），經兆豐國際商業銀行股份有限公司109年
    7月21日兆銀總集中字第1090038690號函所附被上訴人支票
    存款帳戶之印鑑章（見該卷第69-71頁），與系爭支票所蓋
    印章不符，此經本院調卷查明。又上訴人聲請調查被上訴人
    上開支票存款帳戶於107年5月30日前有無變更印鑑紀錄，亦
    經兆豐國際商業銀行股份有限公司110年1月20日兆銀總集中
    字第1100003194號函復該帳戶於107年5月30日前無變更印鑑
    紀錄（見本院卷第29頁）。是上訴人既未證明系爭支票係被
    上訴人所作成，其依票據之法律關係，請求被上訴人給付票
    款，即屬無據，無從准許。至於上訴人雖稱被上訴人法定代
    理人許福隆係許棕森之父，應就許棕森之借款負責云云，然
    上訴人係法人，許福隆僅為上訴人之法定代理人，不論許福
    隆個人依其他法律關係是否應就許棕森之債務負清償之責，
    均與被上訴人無關，上訴人自不得以此為由請求被上訴人給
    付票款。
　㈢綜上所述，上訴人依票據之法律關係，請求被上訴人給付29
    萬元，為無理由。原判決駁回上訴人之請求，並無違誤。上
    訴人指摘原審判決不當，求予廢棄改判，為無理由，應予駁
    回。
五、本件事證已臻明確，兩造其餘攻擊防禦方法及舉證，核與判
    決結果無影響，無庸論述，併此敘明。　　
六、據上論結，本件上訴為無理由，並依民事訴訟法第436條之1
    第3項、第449條第1項、第78條，判決如主文。
中　　華　　民　　國　　110 　年　　5 　　月　　26　　日
                民事第三庭    　審判長法　官　洪榮謙
                                      法  官　黃倩玲
                                      法  官　羅秀緞
以上正本係照原本作成。
不得上訴。
中　　華　　民　　國　　110 　年　　5 　　月　　27　　日
                                      書記官　蔡忻彤